【裁判字號】    99,抗,32
【裁判日期】    990129
【裁判案由】    聲請迴避
【裁判全文】
臺灣高等法院高雄分院民事裁定            99年度抗字第32號
抗  告  人  丙○○
上列抗告人與相對人乙○○、甲○○間請求侵權行為損害賠償事
件，抗告人聲請法官迴避，對於民國99年1 月4 日台灣高雄地方
法院98年度聲字第145 號裁定，提起抗告，本院裁定如下：
    主  文
抗告駁回。
抗告訴訟費用由抗告人負擔。
    理  由
一、本件抗告意旨略以：抗告人對相對人向原審提起請求侵權行
    為損害賠償事件，經原審以98年度訴字第1625號審理，在訴
    訟期間，抗告人分別於民國98年9 月24日、同年11月6 日及
    同年12月24日向原審承辦法官李怡諄聲請裁定停止訴訟，法
    官李怡諄竟視而不見，並執意於99年1 月7 日宣判，判抗告
    人敗訴，在客觀上足認法官李怡諄審判不公，執行職務有偏
    頗之虞，抗告人依民事訴訟法第33條第1 項第2 款之規定，
    聲請法官李怡諄迴避，原裁定竟駁回抗告人之聲請，為此，
    提起抗告，請求廢棄原裁定等語。
二、按民事訴訟法第33條第1 項第2 款規定法官有應自行迴避而
    不自行迴避以外之情形，足認其執行職務有偏頗之虞，據而
    聲請法官迴避者，應以法官對於訴訟標的有特別利害關係，
    或與當事人之一造有密切之交誼或嫌怨，或基於其他情形客
    觀上足疑其為不公平之審判者為其原因事實，若僅憑當事人
    之主觀臆測，或不滿意法官進行訴訟遲緩，或認法官指揮訴
    訟欠當，則不得謂其有偏頗之虞。（參照最高法院69年台抗
    字第457 號判例）。查，抗告人雖在原審98年度訴字第1625
    號一案審理期間，分別於98年9 月24日、同年11月6 日及同
    年12月24日，以相對人在誣告一案涉有偽證、誣告罪嫌，抗
    告人已對其等提起告訴，現由臺灣高雄地方法院檢察署偵辦
    中，且該誣告案件亦已向最高法院提起上訴為由，聲請依民
    事訴訟法第182 條、183 條之規定，裁定停止訴訟程序，惟
    承辦法官李怡諄認無裁定停止訴訟程序之必要，而定於99年
    1 月7 日宣判，並於判決書內載明不停止訴訟程序之理由，
    此乃法官李怡諄依職權所為之認定，依前揭說明，尚難因法
    官李怡諄未依抗告人之請求而裁定停止訴訟程序，即認其有
    偏頗之虞，是抗告人主張法官李怡諄未裁定停止訴訟程序，
    執行職務有偏頗之虞，依民事訴訟法第33條第1 項第2 款之
    規定，聲請其迴避，為無理由。原審裁定駁回抗告人之聲請
    ，核無不合。抗告人仍執陳詞，指摘原裁定不當，為無理由
    ，應駁回其抗告。
三、據上論結，本件抗告為無理由，爰依民事訴訟法第495 條之
    1 、第449 條第1 項、第95條、第78條，裁定如主文。
中    華    民    國    99    年    1     月    29    日
                            民事第三庭
                                審判長法官  張國彬
                                法      官  甯  馨
                                法      官  鄭月霞
以上正本證明與原本無異。
如不服本裁定應於送達後10日內向本院提出再抗告狀（並按他造
當事人之人數附繕本），並繳納再抗告費新臺幣1,000 元。
再為抗告僅得以適用法規顯有錯誤為理由，並應委任律師為代理
人。
中    華    民    國    99    年    2     月    1     日
                                書  記  官  白  蘭
附註：
抗告人之配偶、三親等內之血親、二親等內之姻親，或抗告人為
法人、中央或地方機關時，其所屬專任人員具有律師資格並經法
院認適當者，亦得為第三審代理人。
抗告人或其法定代理人具有律師資格者及前項情形，應於提起抗
告或委任時釋明之。

司法院資訊處製作；財團法人民間司法改革基金會備份。
